【裁判字號】    92,訴,298
【裁判日期】    920602
【裁判案由】    違反毒品危害防制條例
【裁判全文】
臺灣屏東地方法院刑事判決                          九十二年度訴字第二九八號
    公  訴  人  臺灣屏東地方法院檢察署檢察官
    被      告  甲○○
右列被告因違反毒品危害防制條例案件，經檢察官提起公訴（九十二年度毒偵字第三
八三號），本院判決如左：
    主  文
甲○○施用第一級毒品，累犯，處有期徒刑捌月。
    事  實
一、甲○○曾於民國八十四年間因違反肅清煙毒條例案件，經本院判處有期徒刑三年
    二月確定，經一部執行後於八十六年十二月十一日假釋，八十八年間又因案被撤
    銷假釋，再度入監執行殘刑，並於九十年一月四日執行完畢。八十七年間，甲○
    ○因施用毒品案件，經臺灣高雄地方法院裁定移送觀察、勒戒及強制戒治，八十
    九年二月二十七日戒治期滿後，由臺灣高雄地方法院檢察署檢察官以九十年度戒
    毒偵字第九七二號處分不起訴確定；九十年間，復因施用第一級毒品案件，經本
    院以九十一年毒聲字第四號裁定移送強制戒治，於九十二年一月二日戒治期滿，
    施用毒品罪部分，則經臺灣屏東地方法院檢察署檢察官提起公訴，由本院以九十
    一年度訴字第七十五號判處有期徒刑四月，於九十一年三月十九日確定。惟甲○
    ○仍不思悔悟，復於九十二年二月十一日上午十一時十五分起回溯約七十二小時
    內某時點，在不詳處所，施用第一級毒品海洛因一次，嗣於上開時間前往臺灣屏
    東地方法院檢察署報到執行前開徒刑時，經地檢署採尿送驗而查獲。
二、案經臺灣屏東地方法院檢察署檢察官簽分偵查起訴。
    理  由
一、訊據被告甲○○雖否認前揭犯行，辯稱：我真的沒有施用毒品云云；惟查，被告
    尿液經送屏東縣衛生局檢驗及長榮大學以氣相層析質譜儀ＧＣ／ＭＳ複驗結果，
    均呈嗎啡陽性反應，有屏東縣衛生局煙毒及麻醉藥品類委託檢驗結果通知書（九
    十二年二月十八日屏縣衛檢六字第九二○○七六號）及長榮大學確認報告各一紙
    在卷可稽，此為專業檢驗機關以精密儀器檢驗所得之結論，自堪採為認定被告犯
    罪之證據，被告之辯解，則與前揭檢驗結果相左，應屬卸責之詞，並非可取。
二、被告曾於八十七年間因施用毒品案件，經臺灣高雄地方法院裁定移送觀察、勒戒
    及強制戒治，八十九年二月二十七日戒治期滿後，由臺灣高雄地方法院檢察署檢
    察官以九十年度戒毒偵字第九七二號處分不起訴確定；九十年間，復因施用第一
    級毒品案件，經本院以九十一年毒聲字第四號裁定移送強制戒治，於九十二年一
    月二日戒治期滿等情，復有臺灣高等法院被告全國前案記錄表、臺灣屏東地方法
    院檢察署刑案資料查註紀錄表、法務部刑案人犯在監所最新資料報表及不起訴處
    分書在卷可資查考，事證明確，被告三犯施用毒品之事實，堪以認定。
三、查海洛因為毒品危害防制條例第二條第二項第一款所規定之第一級毒品，核被告
    所為，係犯同條例第十條第一項之施用第一級毒品罪，其施用毒品期間持有毒品
    之低度行為，為施用之高度行為所吸收，不另論罪；被告於八十四年曾間因違反
    肅清煙毒條例案件，經本院判處有期徒刑三年二月確定，經一部執行後於八十六
    年十二月十一日假釋，八十八年間又因案被撤銷假釋，再度入監執行殘刑，並於
    九十年一月四日執行完畢等情，有臺灣高等法院被告全國前案紀錄表在卷可考，
    五年之內再犯本件有期徒刑以上之罪，應依累犯規定加重其刑。爰審酌被告已經
    二次強制戒治，並因施用毒品案件經法院判刑確定，仍不思警惕，再度施用毒品
    ，顯見其戒毒意志不堅，事後並一再否認犯罪，態度不佳等一切情狀，量處如主
    文所示之刑。
四、據上論斷，依刑事訴訟法第二百九十九條第一項前段，毒品危害防制條例第十條
    第一項，刑法第十一條前段、第四十七條判決如主文。
中      華      民      國      九十二    年      六    月      二      日
                                      臺灣屏東地方法院刑事第四庭
                                          法  官
右正本證明與原本無異。
如不服本判決應於收受本判決送達後十日內向本院提出上訴書狀，其未敘述上訴理由
者，並得於提起上訴後十日內向本院補提理由書狀（均須按他造當事人之人數附繕本
 ）「切勿逕送上級法院」
                                          書記官  張儷薾
中      華      民      國      九十二    年      六    月      二      日
附錄論罪法條：
毒品危害防制條例第十條第一項：
施用第一級毒品者，處六月以上五年以下有期徒刑。


司法院資訊處製作；財團法人民間司法改革基金會備份。
